臺灣板橋地方法院交通事件裁定　　　　96年度交聲字第1426號
原處分機關　交通部公路總局臺北區監理所
異　議　人　甲○○
即受處分人
上列異議人即受處分人因違反道路交通管理處罰條例案件，對於
交通部公路總局臺北區監理所於民國96年8 月22日所為之北監自
裁字裁40-C00000000號處分，聲明異議，本院裁定如下：
    主  文
異議駁回。
    理  由
一、原處分意旨略以：異議人即受處分人甲○○所有之車號2031
    -GU 號自小客車，於96年6 月1 日15時33分許，停放在臺北
    縣板橋市○○路24巷14號前，因有「在禁止臨時停車處所停
    車」之違規事實，為警以北縣警交字第C00000000 號舉發通
    知單逕行舉發，嗣經原處分機關依道路交通管理處罰條例第
    56 條 第1 項第1 款之規定，裁處罰鍰新臺幣（下同）900
    元。
二、聲明異議意旨略以：該處係永利纖維公司之私有地，紅線乃
    該公司為防止外車濫停而自行劃設，自不屬道路交通管理處
    罰條例所規範之禁止臨時停車處所；又審視舉發通知單之違
    規日期與開單日期，足證本案在執行拖吊時未配置警察在現
    場隨車執行，顯已違反「臺北縣處理妨害交通車輛自治條例
    」第5條之規定，該拖吊程序顯有重大瑕疵，爰請求依法撤
    銷免罰云云。
三、按禁止臨時停車線為紅色實線，用以指示禁止臨時停車路段
    ，道路交通標誌標線號誌設置規則第169 條第1 項、第2 項
    定有明文，又禁止臨時停車處所不得停車，道路交通安全規
    則第112 條第1 項第1 款亦有明文。次按道路交通管理處罰
    條例第56條第1 項第1 款規定，汽車駕駛人在禁止臨時停車
    處所停車者，處600 元以上1,200 元以下罰鍰。經查：
  (一)原處分機關移送書雖謂本件異議人聲明異議已逾法定20日
      期限，惟查，本件北監自裁字裁40-C00000000號裁決書係
      於96年8 月27日送達異議人，此有原處分機關上開裁決書
      、送達證書影本各1 份在卷可稽。又原處分機關係位在臺
      北縣樹林市○○路248 巷7 號，異議人則設址臺北縣土城
      市○○路○段62號，加計在途期間2 日後，異議人聲明異
      議之期限，應於接到裁決書之翌日起22日內即96年9 月18
      日屆滿，而本件異議人係於96年9 月17日聲明異議，此有
      蓋原處分機關收文章之聲明異議狀1 份附卷可參，是本件
      聲明異議程序上適法，合先敘明。
  (二)異議人所有之車號2031-GU 號自小客車，於96年6 月1 日
      15 時33 分許，停放在臺北縣板橋市○○路24巷14號前，
      該處乃劃有紅色實線之路段，此為異議人所不否認，並有
      臺北縣政府警察局板橋分局96年7 月30日北縣警板交裁字
      第096 0029438 號書函及採證照片4 幀在卷可稽，則異議
      人於前揭時、地，客觀上停放其車輛於劃設紅線處之事實
      ，足堪認定。異議人雖辯稱：該處紅線乃永利纖維公司為
      防止外車濫停而自行劃設云云。惟按道路交通標誌、標線
      、號誌，係交通主管機關依道路交通狀況及用路人之需要
      而依法設置，故駕駛人有遵守標誌、標線、號誌指示之義
      務，不得僅憑其個人認知或價值判斷，或主觀認為其行為
      不致影響交通秩序、安全，而任意決定遵守與否，否則將
      使交通秩序大亂，非但影響道路交通安全及用路人權益，
      亦將使道路交通標誌、標線、號誌形同虛設。而查本件系
      爭車輛停放處之禁止臨時停車標線，確係由「臺北縣板橋
      市公所」所劃設，非如異議人所稱乃永利纖維公司自行劃
      設云云，此有本院依職權函詢後，該所96年11月27日北縣
      板工字第09 60073589 號函1 份及檢附之現場照片2 幀、
      巷道位置平面圖1 紙附卷可稽，函內載明：「經查旨揭位
      置路面標線係由本所於96年8 月間巷道瀝青路面維修養護
      後依舊有標線重行繪設，24巷14號旁即為該棟建物之地下
      停車場出入口及連接和平路安樂巷8 弄寬度不足5 公尺之
      巷道，故該處禁制標線並無違誤相關交通法規之處，惟因
      舊有標線已繪設多年，本所亦無法查明何時繪設」等語綦
      詳。足認異議人所稱之理由，尚非可採。本件事證明確，
      異議人在禁止臨時停車處所停車之行為，堪以認定。
  (三)至異議人所稱由舉發通知單之違規日期與開單日期，足證
      本案在執行拖吊時未配置警察在現場隨車執行，顯已違反
      「臺北縣處理妨害交通車輛自治條例」第5 條之規定，該
      拖吊程序顯有重大瑕疵等情，此業據原舉發單位即臺北縣
      政府警察局板橋分局於96年7 月30日以北縣警板交裁字第
      0 960029438 號書函函覆略以：「所有拖吊作業，均由本
      分局所屬拖吊場警員指揮拖吊車司機依法拖吊... 舉發通
      知單係由舉發警員於拖吊現場填製違規車號及違規時間、
      處所等，其他資料係授權拖吊場於領車時由領車人提供相
      關資料再補填入駕駛人及車主資料及應到案時間、處所及
      開單日期等」等語綦詳，是舉發通知單上之違規日期與開
      單日期不一，是否即如異議人所稱，足證本案在執行拖吊
      時未配置警察人員在現場隨車執行，要非無疑。再者，道
      路交通管理處罰之管制手段，乃行政機關依其職權所為裁
      量之行政措施或處分，除有重大、明顯瑕疵或其他違法情
      形外，尚非本院所得任意指摘或變更。姑不論依道路交通
      管理處罰條例第7 條之2 第3 項之規定內容，逕行舉發之
      方式應記明車輛牌照號碼、車型等可資辨明之資料，以汽
      車所有人為被通知人製單舉發即可，並無強制該舉發之日
      期、填單人、單位等為法定應記載事項之規定內容，自無
      從謂填單日期之漏未記載足使該舉發當然失其效力，抑且
      ，該法定舉發方式尚需經後續審核作業（包括告發之違規
      車號、時間、地點等）確認無訛後，始送達舉發通知單予
      車輛所有人。而本件逕行舉發後，嗣後據以補填相關資料
      於舉發通知單上一事，要屬該舉發機關之內部作業程序問
      題，與法定逕行舉發方式無涉。至異議人所稱本案拖吊程
      序是否顯具重大瑕疵等情，實屬就另案拖吊移置、保管費
      等之爭執，如有疑義，應另循行政爭訟途徑救濟，並不影
      響本院就異議人「在禁止臨時停車處所停車」之違規事實
      認定，自不得據以為本件免責之事由，是異議人所辯，尚
      不足採。
四、從而，原處分機關認異議人違規事實明確，依道路交通管理
    處罰條例第56條第1 項第1 款之規定，裁處罰鍰900 元，於
    法核無不當，本件異議為無理由，應予駁回。
據上論斷，應依道路交通案件處理辦法第19條裁定如主文。
中　　華　　民　　國　　96　　年　　12 　 月　　5 　　日
                     交通法庭  法　官  李 君 豪
以上正本證明與原本無異。
如不服本裁定，應於裁定送達後5日內，敘明抗告理由，向本院
提出抗告狀。
                               書記官  林 文 達
中　　華　　民　　國　　96　　年　　12　　月　　5 　　日
